臺灣彰化地方法院刑事判決　　　　　　　　　　　　　　九十年度易字第六一一號
　　公　訴　人　臺灣彰化地方法院檢察署檢察官
　　被　　　告　己○○
　　被　　　告　丙○○
　　被　　　告　丁○○
右列被告因竊盜案件，經檢察官提起公訴（九十年度偵字第一二三三號），本院判決
如左：
    主  文
丙○○、己○○結夥三人以上竊盜，丙○○處有期徒刑捌月；己○○處有期徒刑拾月
。
丁○○被訴部分公訴不受理。
    事  實
一、丙○○、己○○、甲○○（另行審結）、丁○○四人均係聾啞之人，於民國九十
    一月二十八日，在彰化縣和美鎮麥當勞用餐時，由丙○○提議行竊，四人乃基於
    共同意圖為自己不法所有之犯意聯絡，在同日下午四時二十分許，搭乘甲○○駕
    駛其母親王蔡淑慧所有之車牌號碼ＱＴ─６００９號廂型車，行經彰化縣和美鎮
    ○○里○○路一○一號戊○○住宅外，見該建築物後門未關，即由甲○○停車並
    在車上等候接應，丁○○則負責把風，並由己○○與丙○○二人由後門侵入戊○○住處，並在二樓房間內竊取行動電話二具、玉珮一只、女用玉鐲一只、女用手
    錶一只及計算機一台得手，適房客乙○○返回發現二人在屋內行竊，己○○及丙○○二人即往屋外衝，並搭乘甲○○所駕駛上開廂型車逃逸，經報警循上開車牌
    號碼查悉上情。
二、案經彰化縣警察局和美分局報請台灣彰化地方法院檢察署檢察官偵查起訴。
    理  由
一、訊據被告丙○○於偵審中均坦承於右揭時地行竊手機二支；被告己○○固承認曾
    於右述時間進入被害人之住處，惟矢口否認有何竊盜犯行，辯稱：當時丙○○說
    要去找朋友，他是去叫丙○○出來，不是去行竊，也沒有遇到被害人云云。惟查
    ：
（一）證人乙○○於警詢中證稱：「我於本日（即九十年一月二十八日）外出購物回
      家，一打開門就發現兩名嫌在樓下翻箱倒櫃，竊嫌見我進門就往外衝，我提住
      其中一名竊嫌，仍被其掙脫…該兩名竊嫌即搭乘ＱＴ─六○○九號廂式客車離
      去」等語，又經警方提示被告口卡供其指認後，證人乙○○指認當時被他抓住
      之一人即為被告己○○無誤。再查被告己○○於通譯方乃青（任職於彰化縣聲
      暉協進會）之協助翻譯下，於警詢中供稱：「我們在和美麥當勞用餐時，丙○○提議說要去偷東西，我們用完餐後欲返回鹿港，行經和美鎮○○路一○一時
      ，剛好該房子後門沒有開關，丙○○就用手勢比說要進去偷東西…我就跟丙○○下車，小馬（即「丁○○」）亦下車在外面幫我們把風，從後門進入屋內，
      當時甲○○在車上…我有看到丙○○拿二支行動電話，停留約十分鐘，拿完東
      西之後，丙○○用手勢要我趕快跑，跑到屋外時失主剛好回來，我們有跟他碰
      面，我們就趕緊駕車駛離」等語，且被告丙○○於其胞弟黃永川陪同下，在警
      詢中自承當時係與己○○、甲○○、丁○○四人謀議行竊等語，亦與前述證人
      乙○○所見，及被告己○○於警詢中所言相互符合，足見被告四人確曾事先合
      謀行竊，再分由被告丙○○及己○○二人進入屋內下手行竊、被告丁○○在外
  把風、被告甲○○在車上等候並負責接應。雖被告己○○於本院調查中改口稱
      當時是去叫被告丙○○出來，因識字程度不高才會在警訊筆錄上簽名云云，而
      丙○○於本院審理時亦附和其詞，改稱當時係去找朋友才進去的，惟查己○○
      於警察局詢問時，除有前述翻譯人員協同翻譯外，並有其舅舅（非喑啞人）林
      金追陪同在場，業據被告己○○於九十一年一月九日本院調查時確認無誤，足
      見警詢筆錄所載應係出於被告己○○之本意。又被告蘇嘉於偵查中親筆寫下：
      「我知道在假釋中，不可以去，他打我，我很害怕，趕緊跑出來…」等語，亦
      據被告己○○承認為其筆跡無誤，益徵其所辯不足採信。且被告丙○○於審理
      中辯稱當時去找朋友，卻又自承當日是第一次去，未見朋友在家，即自行上二
      樓，又隨手偷走二支手機云云，均與常情不合，顯係附和被告己○○之言，亦
      非可信。
（二）被害人即屋主戊○○當時不在家，係因房客即證人乙○○發現被告行竊，始打
      電話叫其回家清點，事後發現被竊財物共計有：玉偑一只（約新台幣五百元）
      、女用玉鐲一個（約新台幣五百元），手機二支（合計約新台幣三千六百元）
      ，現金新台幣二千元，計算機一台（約新台幣一百元），女用手錶一個（約新
      台幣三百元）等情，業據被害人戊○○於警察局詢問時證述詳實，有警詢筆錄
      在卷可稽，此外並有現場照片二張附卷可憑，足見房內抽屜打開，現場凌亂，
      確有被行竊翻動之現象。本件事證明確，被告犯行均堪認定。
二、核被告丙○○、己○○所為，均係犯刑法第三百二十一條第一項第四項之結夥三
    人以上竊盜罪。爰審酌被告於日間侵入他人住宅行竊之手段、被害人所受之損失
    、丙○○坦承大部分犯行而己○○飾詞卸責之犯後態度、己○○目前正在假釋並
    交付保護管束中，又再度犯本件竊盜罪之前科素行（參台灣高等法院被告全國前
    案紀錄表）等一切情狀，量處如主文所示之刑，以示懲戒。
三、公訴不受理部分：
　　按被告死亡者，應諭知不受理之判決，刑事訴訟法第三百零三條第五款定有明文
    。本件被告丁○○雖涉有前述犯嫌經檢察官提起公訴，惟查被告丁○○業已於九
    十年五月七日死亡，此有台灣彰化地方法院檢察署相驗屍體證明書附卷可稽。依
    據首開說明，爰不經言詞辯論，逕就被告丁○○被訴部分為不受理之判決。
據上論斷，應依刑事訴訟法第二百九十九條第一項前段、第三百零三條第五款、第三
百零七條，刑法第三百二十一條第一項第四款，判決如主文。
本案經檢察官洪紹文到庭執行職務。
中　　　華　　　民　　　國　　　九十一　　　年　　　三　　　月　　七　　日
                                臺灣彰化地方法院刑事第三庭
                                    審判長法官
                                    法      官
                                    法      官
右正本證明與原本無異。
如不服本判決，應於判決送達後十日內，向本院提出上訴狀( 須附繕本 )。
                                      法院書記官  林憲男
中　　　華　　　民　　　國　　　九十一　　　年　　　三　　　月　　七　　日
